臺灣高等法院刑事裁定
109年度抗字第2181號
抗  告  人
即  被  告  李廣梅


上列抗告人即被告因傷害案件，不服臺灣桃園地方法院中華民國
109年9月29日更正裁定（108年度易字第372號），提起抗告，本
院裁定如下：
    主  文
抗告駁回。                                              
    理  由
一、原裁定略以：該院民國109年4月1日所為之判決，發現原本 
    及其正本，有誤寫之情形，爰準用民事訴訟法第232條規定
    ，並參酌司法院釋字第43號解釋意旨，裁定原判決原本及正
    本案由欄應加載「並經檢察官移送併辦（108 年度偵字第19
    046 號）」；理由欄「乙、四」並應於「核被告李廣梅、王
    景德、王尊立、王尊禧所為，均係犯修正前刑法第277 條第
    1 項傷害罪。」之記載後，加載「臺灣桃園地方檢察署檢察
    官以108 年度偵字第19046 號移送併辦關於王景德、王尊立
    、王尊禧傷害李廣梅之犯罪事實，與本案起訴書所載犯罪事
    實相同，本院已併予審究。」之文字。
二、被告抗告意旨略以：其開庭前後所述一致，而王景德父子3
    人供詞反覆不定，且虛偽不實，其絕無傷害王景德父子，反
    遭其等父子傷害云云。
三、刑事裁判文字，顯係誤寫、誤算或其他類此之顯然錯誤，而
    不影響於全案情節與裁判之本旨者，參照民事訴訟法第232 
    條規定，原審法院得以裁定更正之，司法院釋字第43號解釋
    亦有相同意旨之闡釋。
四、本案檢察官以108 年度偵字第19046 號移送併辦關於王景德
    、王尊立、王尊禧傷害李廣梅之犯罪事實，與起訴書所載之
    犯罪事實相同，為同一案件，而業經原審併予審究，並於10
    9年2月27日審理並辯論終結，於同年4月1日宣判。嗣發現原
    判決漏載「案由欄及理由欄漏載移送併辦案號，及移送併辦
    關於王景德、王尊立、王尊禧傷害李廣梅之犯罪事實與起訴
    書所載犯罪事實相同，故業經本院併予審究」等文字，惟不
    影響於全案情節及裁判本旨，原審乃於109年9月29日依前揭
    規定及大法官解釋意旨，予以更正。本院經核，原審裁定於
    法並無不合或失當之處。
五、裁定更正制度，並非法院就事件之爭執重新為裁判，不過將
    裁判中誤寫、誤算或其他類此之顯然錯誤，加以更正，使裁
    判中所表示者，與法院本來之意思相符，原裁判之意旨，並
    未因而變更。故更正裁定溯及於為原裁判時發生效力，對原
    裁判上訴或抗告之不變期間，自不因更正裁定而受影響。基
    此，當事人對於原判決，如有不服，除得依法提起上訴或聲
    請再審加以救濟外，不得於更正裁定程序中有所主張或爭辯
    。本件抗告意旨所執事項，係針對原判決所為之事實認定表
    示不服，祇能經由對原判決提起上訴或聲請再審尋求救濟。
    乃抗告人不解法律規定，形式上對原審更正裁定提起抗告，
    實質上係就原判決所為事實認定之實體事項聲明不服，自非
    法之所許。綜上，本件抗告，核無理由，應予駁回。
六、據上論斷，應依刑事訴訟法第412 條，裁定如主文。
中　　華　　民　　國　　109 　年　　12　　月　　28　　日
              刑事第二庭 審判長法　官 周盈文(兼受命法官)
                               法　官 郭豫珍
                               法　官 錢建榮
以上正本證明與原本無異。
不得再抗告。
                               書記官 蔡慧娟　　　　
中　　華　　民　　國　　109 　年　　12　　月　　28　　日